臺灣彰化地方法院刑事判決　　　　　　　 96年度訴字第114號
公　訴　人　臺灣彰化地方法院檢察署檢察官
被　　　告　甲○○
　　　　　　　　　　（另案於臺灣嘉義監獄執行中）
上列被告因違反毒品危害防制條例案件，經檢察官提起公訴（95
年度毒偵字第4852號），被告於本院準備程序中就被訴事實為有
罪之陳述，經本院合議庭裁定由受命法官獨任依簡式審判程序審
理，判決如下：
    主    文
甲○○施用第一級毒品，累犯，處有期徒刑拾壹月。
    犯罪事實
一、甲○○前有違反麻醉藥品管理條例之前科；又因施用毒品案
    件，經本院以91年度毒聲字第2259號裁定送觀察、勒戒後，
    認有繼續施用毒品之傾向，再經本院以91年度毒聲字第2424
    號裁定令入戒治處所施以強制戒治，已於民國92年9 月26日
    執行完畢，並於翌日釋放，由臺灣彰化地方法院檢察署檢察
    官以92年度戒毒偵字第545 號為不起訴處分確定；再因施用
    毒品案件，經本院以93年度訴字第1417號判決判處有期徒刑
    8 月確定，已於94年11月15日縮刑期滿執行完畢；復因施用
    毒品案件，經本院於95年11月13日以95年度訴字第1616號判
    決判處有期徒刑9 月確定（正在執行中）。猶不思悔改，於
    前揭強制戒治執行完畢釋放後5 年內，復基於施用第一級毒
    品海洛因之犯意，於95年11月27日為警查獲前2 或3 日某時
    ，在其位於彰化縣彰化市○○里○○路○ 段32號之住所，以
    將海洛因加水混合後以注射針筒注射體內之方式，施用第一
    級毒品海洛因1 次。嗣於95年11月27日下午1 時10分許，在
    其前揭住所2 樓房間為警持搜索票查獲，並扣得與本案無關
    之塑膠空袋7 個及塑膠鏟管4 支。
二、案經彰化縣警察局彰化分局報告臺灣彰化地方法院檢察署檢
    察官偵查起訴。
    理    由
一、被告甲○○於準備程序中，先就前揭犯罪事實為有罪之陳述
    ，且所犯係死刑、無期徒刑、最輕本刑為3 年以上有期徒刑
    以外之罪，經本院合議庭依刑事訴訟法第273 條之1 第1 項
    之規定，裁定由法官一人獨任進行簡式審判程序，合先敘明
    。
二、上開犯罪事實，業據被告於本院審理中坦承不諱，且被告於
    前揭時地獲案後，經採其尿液送驗之結果，確呈嗎啡陽性反
    應（按一般施用海洛因者會在其體內代謝為嗎啡成分殘留，
    並經由尿液排出），有應受尿液檢驗人尿液檢體採集送驗紀
    錄表、詮昕科技股份有限公司5C010128號濫用藥物尿液檢驗
    報告各1 份附卷可稽，足徵被告自白與事實相符，堪予採信
    。而被告前因施用毒品案件，經本院裁定送觀察、勒戒後，
    認有繼續施用毒品之傾向，再經本院以91年度毒聲字第2424
    號裁定令入戒治處所施以強制戒治，已於92年9 月26日執行
    完畢，並於翌日釋放，有臺灣高等法院被告前案紀錄表1 份
    在卷可參，被告於前揭強制戒治執行完畢釋放後5 年內，再
    犯施用毒品犯行，亦堪認定。本案事證已臻明確，被告施用
    第一級毒品海洛因犯行堪予認定，應依法論科。
三、核被告所為，係犯毒品危害防制條例第10條第1 項之施用第
    一級毒品罪。其為供己施用而於施用前持有海洛因之低度行
    為，為其施用之高度行為所吸收，不另論罪。又查被告曾因
    施用毒品案件，經本院以93年度訴字第1417號判決判處有期
    徒刑8 月確定，已於94年11月15日縮刑期滿執行完畢，有臺
    灣高等法院被告前案紀錄表乙份附卷可憑，其受此有期徒刑
    執行完畢後，5 年以內故意再犯有期徒刑以上之罪，為累犯
    ，應依法加重其刑。爰審酌被告前有違反麻醉藥品管理條例
    之前科，又因施用毒品犯行，甫於95年11月13日經本院判處
    有期徒刑9 月確定，仍不知悔改，竟又復行施用毒品，足見
    其自制能力尚有未足，有接受相當期間監禁教化之必要，以
    促其及早矯正吸毒惡習；惟念及被告犯罪之動機、目的，其
    犯罪手段僅係戕害自己之身心、施用毒品次數及犯罪後坦承
    犯行之態度等一切情狀，量處如主文所示之刑，以示懲儆。
四、另按沒收係從刑，應依附於主刑宣告，亦即，倘扣案之物與
    被告本案主刑之行為無關，即不得於本案主刑下併予宣告沒
    收，而應於另案或由檢察官另行聲請單獨宣告沒收。查起訴
    書所載於查獲日在查獲現場扣案之塑膠空袋7 個及塑膠鏟管
    4 支，被告自警詢起迄本院審理中固均自承為其所有，惟均
    堅詞否認與本案其施用毒品之犯行有何關係，並辯稱：該扣
    案物都是大概於2 、3 年前其上次到二林監獄（指臺灣彰化
    監獄）執行前施用毒品所留下來的，都與本次施用海洛因犯
    行無關，至本次犯行所使用的袋子，已經丟到馬桶沖掉了等
    語。則本院審酌被告於93年間確曾因施用毒品案件經本院判
    刑確定，並入臺灣彰化監獄執行（即本院93年度訴字第1417
    號判決），有上開前案紀錄表可憑等情，認其所辯尚非無據
    。是既無其他積極證據足以證明上開扣案物確與被告本案施
    用毒品之犯行有關，依法自不得併予宣告沒收，附此敘明（
    又被告已當庭表示拋棄扣案之塑膠空袋7 個及塑膠鏟管4 支
    ，參本院審判筆錄第3-4 頁）。
據上論斷，應依刑事訴訟法第273 條之1 第1 項、第299 條第1
項前段，毒品危害防制條例第10條第1 項，刑法第11條前段、第
47條第1 項，判決如主文。
本案經檢察官高如應到庭執行職務。
中　　華　　民　　國　　96　　年　　3  　月　 　9   　日
　　　　　　　　　刑事第一庭  法　官　吳  永  梁
以上正本證明與原本無異。
如不服本判決，應於判決送達後10日內向本院提出上訴狀 (須附
繕本)。
中　　華　　民　　國　　96　　年　　3　　月　　12　 　日
                              書記官  陳美敏
附錄論罪科刑法條全文：
毒品危害防制條例第10條
施用第一級毒品者，處6 月以上5 年以下有期徒刑。
施用第二級毒品者，處3 年以下有期徒刑。
